臺灣臺南地方法院刑事判決　　　　　　　　　　　　　　九十三年度重訴字第九號
　　公　訴　人　臺灣台南地方法院檢察署檢察官
　　被　　　告　丙○○
　　選任辯護人　蔡淑媛　律師
　　　　　　　　吳敏蕙　律師
　　被　　　告　丁○○
　　選任辯護人　林慶雲　律師
　　　　　　　　侯勝昌　律師
　　　　　　　　許瑜容　律師
右列被告因違反毒品危害防治條例案件，經檢察官提起公訴 (九十三年度偵字第四○
二○號)，本院判決如左：
    主  文
丙○○共同製造第二級毒品，累犯，處有期徒刑玖年。扣案如附表一、附表二所示之
物（不含外包裝及桶具），均沒收銷燬之。扣案如附表一、附表二、附表三所示之物
之外包裝製造器具及外裝桶具、原料等物，均沒收。
丁○○共同製造第二級毒品，累犯，處有期徒刑拾壹年。扣案如附表一、附表二所示
之物（不含外包裝及桶具），均沒收銷燬之。扣案如附表一、附表二、附表三所示之
物之外包裝製造器具及外裝桶具、原料等物，均沒收。
    事  實
一、丁○○前曾於民國八十三年一月間，因違反麻醉藥品管理條例案件，經最高法院
    判處有期徒刑十年確定，入監服刑後假釋出獄，甫於九十二年九月十五日假釋期
    滿，而丙○○亦曾於八十年間，因違反麻醉藥品管理條例案件，經最高法院判處
    有期徒刑六年六月確定，入監服刑後假釋出獄，甫於九十一年三月九日假釋期滿
    ，又於九十一年十月二十三日，為法務部調查局南部地區機動工作組查獲丙○○
    在臺南縣六甲鄉製造與施用第二級毒品安非他命，其中製造安非他命部分，經臺
    灣高雄地方法院檢察署檢察官於九十二年三月十九日提起公訴，業經最高法院於
    九十三年十一月十八日判處有期徒刑十一年六月確定，惟丁○○與丙○○均不知
    悔改，仗恃有製造甲基安非他命技術，而與庚○○（已由檢察官提起公訴，另案
    審理中）及綽號「華豐」之成年男子，明知甲基安非他命係毒品危害防治條例第
    二條第二項所列之第二級毒品，不得製造，庚○○、丁○○等竟共同基於製造第
    二級毒品甲基安非他命（起訴書誤載為安非他命）之犯意聯絡，由庚○○先於九
    十三年一月間，找丁○○謀議製造安非他命，由庚○○出資，丁○○提供製造安
    非他命之技術，獲得丁○○首肯後，庚○○旋即覓地設廠，於九十三年一月十日
    ，利用不知情戊○○之名義以月租二萬元（新臺幣，下同）代價向不知情之辛○○承租位於人跡罕至之高雄縣燕巢鄉○○段第二二號土地之安樂堡墓園內，在墓
    園後方山坡下搭建鐵皮屋為製造安非他命工廠，一面購得製造安非他命原料鹽酸
    麻黃素五十公斤置於安樂堡安非他命製造工廠內，一面先後付款二十五萬元並提
    供車牌號碼３２１５─ＪＬ號小貨車，供丁○○購買載運附表所列製造安非他命
    所需各項材料不銹鋼鍋、大小塑膠桶、壓力鍋、變速馬達、氫氣瓶、漏斗、過濾
    瓶、震盪機、化學配料、塑膠桶、濾網、脫水機、大型冷凍冰櫃（鈀金粉用畢）
    與設備至上址該工廠，以建構生產流程，丁○○自九十三年三月二十五日起，著
    手進行製造安非他命，陸續完成第一階段安非他命半成品五十公斤後，因丁○○
    僅熟悉製造安非他命第一階段技術，無法突破第二階段之製造，丁○○乃於九十
    三年四月初，找丙○○提供後續製造安非他命第二階段與第三階段技術，並言明
    若事成當有厚利可圖，亦獲得丙○○同意後，庚○○即分別駕駛車牌號碼３２１
    ５─ＪＬ號小貨車及不詳車號之自小客車於深夜搭載丁○○、丙○○與綽號「華
    豐」之不詳姓名成年男子，至上址安非他命工廠，翌日凌晨三、四時許離開，以
    避人耳目，其間由丙○○指導丁○○進行安非他命第二階段製造技術，諸如使用
    何種材料、比例、溫度、時間、過濾與結晶，並由丙○○以自製之吸食器測試製
    造出來安非他命之純度，若需添購製造安非他命材料或飲食，經丙○○、丁○○
    指示由丁○○或庚○○外出採購供應，綽號「華豐」之不詳姓名成年男子負責在
    工廠內打雜，清理過濾紙與裝黑水鐵桶，至九十三年四月九日清晨，丁○○、丙○○、庚○○與綽號「華豐」之不詳姓名成年男子已經共同製造出甲基安非他命
    成品結晶六袋（毛重四十．三公斤，淨重三十九公斤，純質淨重三十三．六公斤
    ，甲基安非他命鹽酸鹽純度86.17%）與待結晶含有甲基安非他命成分之黑水十二
    桶（毛重二百四十四．六公斤，淨重二三０．二公斤，純質淨重四十三．八九三
    六二公斤），迄九十三年四月十日零時三十分許，庚○○駕駛小客車載丁○○、
    丙○○與綽號「華豐」之不詳姓名成年男子至上址工廠，準備繼續動工製造安非
    他命時，為檢察官率法務部調查局臺南縣調查站會同南部地區機動工作組查獲逮
    捕庚○○、丁○○與丙○○三人，並扣得附表所列上開安非他命成品與製造安非
    他命工具與材料，綽號「華豐」之不詳姓名成年男子則乘隙逃逸。
二、案經法務部調查局臺南縣調查站移送台灣台南地方法院檢察署檢察官偵查起訴。
    又丙○○於上開案件為法務部調查局臺南縣調查站會同南部地區機動工作組查獲
    後，於偵查期間配合法務部調查局南部地區機動工作組之調查人員，供出另案高
    寶郎等涉嫌製造第二級毒品甲基安非他命，並經法務部調查局南部地區機動工作
    組於九十三年十月二十九日在屏東縣車城鄉查獲。
    理  由
一、右揭事實，業據被告丙○○、丁○○於法務部調查局台南縣調查站、檢察官偵查
    中及本院審理時，坦承不諱，核與證人即法務部調查局台南縣調查站調查員甲○○、己○○於本院審理時供述之情節相符，且係由台灣台南地方法院檢察署承辦
    檢察官王誠指揮法務部調查局、南部地區機動工作組於九十三年四月十日上午零
    時三十分於上址當場查獲逮捕庚○○、丙○○、丁○○三人，並扣得如附表所列
    上開甲基安非他命成品和製造甲基安非他命之如附表所載工具與材料，及工寮現
    場彩色照片四十八幀附卷可稽；另共同被告庚○○利用戊○○之名義，以月租兩
    萬元之代價向不知情之辛○○承租高雄縣燕巢鄉○○段第二十二號土地安樂堡墓
    園內搭建鐵皮屋製造甲基安非他命工廠乙節，並經證人辛○○於法務部調查局台
    南縣調查站、檢察官偵查中及本院審理時結證在卷、供述明確，又法務部調查局
    台南縣調查站人員於上址工寮內查扣之結晶體六袋（及附表一編號一、二），經
    檢驗結果，均含甲基安非他命成分，合計淨重三十九公斤，純度八六‧一七％純
    質淨重三三‧六公斤，另查獲之黑色水溶液十二桶（編號四十之一至十二），經
    檢驗結果，均含甲基安非他命成分，合計淨重二三○二○○‧○○公克，空包裝
    重一四四○○‧○○公克，純質淨重四三八九三‧六二公克，另送驗吸食器乙組
    、脫水機乙台，經檢驗結果，均有甲基安非他命成分殘留，送驗茶杯三個，均有
    麻黃素成分殘留之事實，有法務部調查局九十三年五月二十日、二十八日調科壹
    字第０９３６２３９１４１０號、第00000000000號檢驗通知書二紙
    ，及照片三十六幀附卷可憑（見九十三年度偵字第四○二○號第三三八頁至三五
    八頁），被告丙○○、丁○○之自白核與事實相符，被告等共同製造甲基安非他
    命之犯行，事證明確，犯行洵堪認定。
二、按本條例所稱毒品，指具有成癮性、濫用性及對社會危害性之麻醉藥品與其製品
    及影響精神物質與其製品。毒品依其成癮性、濫用性及對社會危害性分為四級，
    其品項如下：「‧‧‧第二級罌粟、古柯、大麻、安非他命、配西汀、潘他唑新
    及其相類製品‧‧‧」，毒品危害防制條例第二條第一、二項定有明文。又依毒
    品危害防制條例第二條附表二之規定所示，「安非他命」屬第十二項毒品，「甲
    基安非他命」則屬第八十九項毒品，均屬該條例第二條第二項第二款所稱之第二
    級毒品，是故將原不含甲基安非他命之原料經過加工等化學合成方式製造成含有
    「安非他命」或「甲基安非他命」之行為，均屬製造第二級毒品。按有關甲基安
    非他命製造過程大致可分為前段（鹵化反應步驟）、中段（氫化反應步驟）、後
    段（純化結晶步驟）等三個階段，其中所使用之重要化學原料、溶劑、器具及產
    物如下：「 (一)前段（鹵化反應步驟）－鹽酸麻黃素（前段原料）經溶劑（如
    丙酮、乙醚等）浸溶後，再加亞硫醯二氯經攪拌器攪拌，再經溶洗過濾風乾後，
    可製成氯假麻黃素（為前段主要產物）。(二)中段（氫化反應步驟）－氯假麻黃
    素（中段原料）加入催化劑（如氯化鈀，俗稱鈀金及硫酸鋇等）與緩衝液（如醋
    酸鈉加醋酸等）後，置於氫氣壓力攪拌桶內，通入氫氣進行氫化反應，即可將氯
    假麻黃素轉化成甲基安非他命，俟反應完成後再經側孔燒瓶過濾之，即可製得含
    有甲基安非他命毒品成分之滷水（即黑色水溶液，俗稱黑水或黑油，為中段主要
    產物）。(三)後段（純化結晶步驟）－甲基安非他命滷水（後段原料）經加熱設
    備熬煮，再加入食鹽後，置於冰櫃（或冷凍櫃）低溫冷凍，甲基安非他命結晶會
    漸漸生成，將生成之結晶物藉脫水機簡單予以脫水風乾，即可製得高純度甲基安
    非他命結晶。最高法院八十九年度台上字第四六九五號判決意旨謂：「從『黑油
    』經過熬煮及結晶過程始能完成高純度之固態安非他命，以便於銷售，此段過程
    屬製造之行為。：：：：蓋俗稱『黑油』之主要成分為基安非他命，雖尚不能直
    接使用，但靜置相當時間即可析出結晶，撈起後可立即吸用。」；最高法院九十
    二年度台上字第六九八三號判決更闡明：「液體（即俗稱之『黑油』）實為少量
    上浮結晶、液體及下沉之固形體三者混合物。且該少量上浮之結晶即甲基安非他
    命成分。而液體則為甲基安非他命成分及可充作甲基安非他命原料之麻黃素、製
    造甲基安非他命之中間產物1.2-Dimethy1-3 -pheny 1 Aziridine，暨製造甲基
    安非他命之不純產物N-Formy1methamphetamine、2-Prope─ny1benzene及
    Phenmetrazine，與氯離子、鈉離子、鉀離子、鎂離子等成分。下沉之固形體則
    係氯化鈉結晶及玻璃碎片。是該液體中已有鹽酸安非他命之成分存在，而玻璃碎
    片用於促進鹽酸甲基安非他命結晶體之形成，粗鹽（氯化鈉）之作用在於增加液
    體之飽和度，加速結晶體之析出等情。‧‧‧‧‧於製造過程中，液態安非他命
    無法供吸食使用，須自液態安非他命中析出固態安非他命後，才能供吸食之用，
    且液態安非他命放置於塑膠盆盤中，因液體持續蒸發，當然就可持續析出固態安
    非他命。」；參以被告丙○○、丁○○於法務部調查局台南縣調查站調查詢問時
    之供述歸納：「甲基安非他命之製造過程一般有三階段，第一階段是將鹽酸麻黃
    素經催化、脫水、風乾並加入化學藥劑製成氯假麻黃素。第二階段再將氯假麻黃
    素置入鋼鍋內，加氫氣反應成滷水加以攪拌，再以強酸強鹼中和調整ＰＨ值後，
    以漏斗過濾瓶抽氣過濾雜質，再煮沸放涼置入冰箱結晶。第三階段將結晶撈出，
    加入活性炭煮沸、脫色、去雜質後，置入冰箱冷藏形成結晶成品即為甲基安非他
    命。」等語。與前述專家之鑑定及最高法院之見解正相符合。本件被告丙○○、
    丁○○於前揭工寮內遭台南縣調查站、南機組調查人員扣得如附表一所示之甲基
    安非他命結晶及液態、固態甲基安非他命、氯假麻黃素、如附表二所示之原料、
    器具，可知被告丙○○、丁○○已著手將部分原料經過上述第一階段及第二階段
    之加工製造，部分成為如前所述高純度之八六‧一七％「甲基安非他命」結晶半
    成品及液態、固態半成品並有最終之成品。查被告丙○○、丁○○係以鹽酸麻黃
    素為原料，經前述之化學製造過程，製成如附表一編號一至四所示之結晶甲基安
    非他命成品及液態、固態甲基安非他命半成品，且經送驗結果，上開物質均含有
    「甲基安非他命」之成分，業如上述，依上開說明，被告丙○○、丁○○、庚○○及綽號「華豐」之不詳姓名成年男子所為，均已屬甲基安非他命製造行為之既
    遂犯行。
三、治安機關係九十一年十月二十三日在台南縣六甲鄉南勢坑三十四號旁之工寮內查
    獲屬被告所有如附表一編號一、二、三之固態、液態甲基安非他命及如附表一編
    號五之製造原料、如附表二所示之器械原料，有現場配置圖可按（見偵查卷第一
    三四頁），並有現場照片及扣押物品清單可考（見偵查卷第一０八至一一三、一
    二五、一二七至一三三、一三五至一四二頁）。被告丙○○俱屬有施用第二級毒
    品安非他命習性之人，本案查獲之初，採尿送驗，均呈甲基安非他命陽性反應，
    有高雄市政府衛生局高衛試煙字第G10008號煙毒尿液檢驗成績書及姓名尿液對照
    表可按（見偵查卷第九八、一００、一０一頁），足徵前述已製造完成三公斤，
    但九十一年十月二十三日凌晨，南機組調查員在林國男租屋處查獲而扣押如附表
    一編號四所示之第二級毒品甲基安非他命結晶二包，僅合計淨重五四七．八八公
    克，其短少之部分，應係被告丙○○、林國男消耗之結果。
四、連續犯之所謂基於概括犯意，必須其多次犯罪行為自始均在一個預定犯罪計劃以
    內，出於主觀上始終同一犯意之進行，若中途另有新犯意發生，縱所犯為同一罪
    名，究非連續其初發的意思，即不能成立連續犯（參照最高法院七十年度台上字
    第六二九六號判例意旨）。被告丙○○於九十一年十月二十三日，為法務部調查
    局南部地區機動工作組查獲丙○○在臺南縣六甲鄉製造第二級毒品安非他命，其
    中製造安非他命部分，經臺灣高雄地方法院檢察署檢察官於九十二年三月十九日
    提起公訴，業經最高法院於九十三年十一月十八日判處有期徒刑十一年六月確定
    ，被告丙○○又於九十三年四月間，應丁○○之邀而參與技術指導，與丁○○、
    庚○○及綽號「華豐」之成年人，在高雄縣燕巢鄉○○段第二二號土之安堡墓園
    後方鐵皮屋製造安非他命之工廠，另行起意，再犯製造第二級毒品安非他命，於
    九十三年四月十日零時三十分許，為法務部調查局台南縣調查站會同南部地方機
    動工作組查獲之犯行，其前後二案相隔一年五月之久，前案即已由最高法院於九
    十三年十一月十八日判處有期徒刑十一年六月確定之案件，係與林國男、楊重信
    二人為共同正犯，由楊重信出資五萬元交予林國男購買製造安非他命所需之器具
    及僱請林國男參與製造甲基安非他命，林國男委請有甲基安非他命製造技術之丙○○，承租位於台南縣六甲鄉南勢坑三十四號旁之工寮為製造工廠。後案即本院
    現所審理者，乃係與丁○○、庚○○及綽號「華豐」之成年人，在高雄縣燕巢鄉
    ○○段第二二號土之安堡墓園後方鐵皮屋製造安非他命之工廠，製造第二級毒品
    安非他命，顯難認係自始均在一個預定犯罪計劃以內，出於主觀上始終同一犯意
    之進行，乃係中途另有新犯意發生，雖所犯為同一罪名，仍不能以連續犯視之。
    綜上所述，本件事證明確，被告丙○○、丁○○之自白核與事實相符，渠等與庚○○及綽號「華豐」之成年人四人犯行，均堪認定。
五、查甲基安非他命係屬毒品危害防治條例第二條第二項第二款所規定之第二級毒品
    ，核被告丁○○、丙○○、庚○○及綽號「華豐」之成年男人就上開犯罪事實之
    所為，均係犯毒品危害防治條例第四條第二項之製造第二級毒品罪。被告等四人
    於製造第二級毒品甲基安非他命後，復進而持有，該持有之低度行為應為製造之
    高度行為所吸收，不另論罪。又被告丙○○於製造第二級毒品甲基安非他命第二
    階段後，為試驗渠等所製造之上開安非他命有否達到純淨之程度，曾多次於上址
    安非他命製造廠內施用安非他命，為被告丙○○於檢調偵訊及本院審理中供明，
    被告丙○○之尿液，經法務部調查局檢驗結果確有甲基安非他命陽性反應，有法
    務部調查局九十三年五月四日調科壹字第09362414160號鑑驗通知書在卷可按，
    從而被告丙○○於本院審理時供承上開施用安非他命犯行，與事實相符，被告丙○○施用安非他命之低度行為為製造安非他命之高度行為所吸收，此部份亦不另
    論罪，又共同正犯，係共同實施犯罪行為之人，在共同意思範圍內，各自分擔犯
    罪行為之一部，相互利用他人之行為，以達其犯罪之目的，其成立不以全體均行
    參與實施犯罪構成要件之行為為要件。共同正犯之意思聯絡，不限於事前有所謀
    議，僅於行為當時有共同犯意之聯絡，於行為當時，基於相互之認識，不論明示
    通謀或相互間默示合致，以共同犯罪之意思參與，均屬之；而行為分擔，亦不以
    每一階段皆有參與為必要，倘具有相互利用其行為之合同意思索為，仍應負共同
    正犯之責，蓋共同正犯，於合同意思範圍內，組成一共犯團體，團體中任何一人
    之行為，均為共犯團體之行為，他共犯均需負共同責任，初無分別何一行為係何
    一共犯所實施之必要。（最高法院五十五年台上字第五二二號、八十七年台非字
    第三五號、八十五年度台上字第二二三○號、第二八五八號、七十三年台上字第
    一八八六號判例意旨參照）。且共同正犯之成立，有以共同犯意而共同實施犯罪
    構成要件之行為者，有以自己犯罪之意思，參與犯罪構成要件以外之行為者，有
    雖以幫助他人犯罪之意思而參與犯罪構成要件之行為者，有以自己犯罪之意思，
    事前同謀推由一部份實施犯罪之行為者，均屬之。被告丁○○、丙○○、庚○○
    及綽號「華豐」之成年男子間，就上開製造安非他命犯行，分別有犯意之聯絡及
    行為之分擔，均為共同正犯；查被告丁○○前曾於民國八十三年一月間，因違反
    麻醉藥品管理條例案件，經最高法院判處有期徒刑十年確定，入監服刑後假釋出
    獄，甫於九十二年九月十五日假釋期滿，而丙○○亦曾於八十年間，因違反麻醉
    藥品管理條例案件，經最高法院判處有期徒刑六年六月確定，入監服刑後假釋出
    獄，甫於九十一年三月九日假釋期滿之事實，有台灣高等法院被告全國前案紀錄
    表附卷可稽，渠等於有期徒刑執行完畢後，五年以內再犯本件有期徒刑之罪，為
    累犯，依刑法第四十七條之規定，加重其刑。次查丙○○於上開案件為法務部調
    查局臺南縣調查站會同南部地區機動工作組查獲後，於偵查期間配合法務部調查
    局南部地區機動工作組之調查人員，供出另案高寶郎等涉嫌製造第二級毒品甲基
    安非他命，並經法務部調查局南部地區機動工作組於九十三年十月二十九日在屏
    東縣車城鄉查獲之事實，業經證人即法務部調查局南部地區機動工作組調查員乙○○於本院審理時供述明確，並有法務部調查局南部地區機動工作組九十三年十
    二月二十日調南機緝字第09376310720號致本院函一紙在卷可按，被告丙○○此
    部份供出毒品來源因而破獲者，依毒品危害防治條例第十七條之規定，酌予減輕
    其刑，並依刑法第七十一條之規定，刑有加重及減輕者，先加後減。爰審酌被告
    丙○○、丁○○前均曾因製造毒品案件，經法院論罪科刑，有其前科表，均仍不
    知悔改，利欲薰心而重施故技，再為本件犯行，且為謀取非法利益，所製造之甲
    基安非他命成品及半成品之數量龐大，嚴重危害社會，本該從重量刑，姑念被告
    丙○○於本件案發後不久，配合法務部調查局南部地區機動工作組之調查人員，
    供出另案高寶郎等涉嫌製造第二級毒品甲基安非他命，誠如上述，減輕其刑，另
    被告丁○○於本件案發後，自法務部調查局詢問時、檢察官偵查中及本院審理期
    間，均坦承犯行，並供述本案相關共犯及來龍去脈，犯罪後態度良好，深表悔悟
    ，爰酌情各量處如主文所示之情，以示懲儆。
六、按沒收為從刑，應附屬於主刑，不生比較輕重之問題。是以行為後法律有變更者
    ，如新法規定之主刑較輕於舊法，或其輕重與舊法完全相同，或僅關於沒收之規
    定有所修正時，自不問其沒收部分之輕重如何，均應依從新之原則，適用裁判時
    之新法（參照最高法院八十七年度台上字第三三三二號判決意旨）。查毒品危害
    防制條例業於九十二年七月九日修正公布，並於九十三年一月九日施行，其中該
    條例第四條第二項之製造第二級毒品罪並未修正，惟同條例第十八條第一項於修
    正前係規定：「查獲之毒品及專供製造或施用毒品之器具，不問屬於犯人與否，
    均沒收銷燬之。但合於醫藥或研究之用者，得不予銷燬」，於修正後則係規定：
    「查獲之第一、二級毒品及專供製造或施用第一、二級毒品之器具，不問屬於犯
    人與否，均沒收銷燬之；查獲之第三、四級毒品及製造或施用毒品之器具，無正
    當理由而擅自持有者，均沒入銷燬之。但合於醫藥、研究或訓練之用者，得不予
    銷燬」，是修正前後之該條例第十八條第一項條文固有若干文字更動，但依上述
    說明，作為主刑之該條例第四條第二項規定既未有任何修正，則單就沒收之規定
    ，並不生比較新舊法之問題，應逕依修正後之規定處理。經查，扣案如附表一編
    號一、二所示之物，均含第二級毒品甲基安非他命成分，業如前述，爰依毒品危
    害防制條例第十八條第一項前段規定，均併予宣告沒收銷燬之。鑑驗耗用之第二
    級毒品甲基安非他命既已滅失，自毋庸宣告沒收銷燬。又如附表一、附表二、附
    表三所示之物之外包裝及外裝桶具、製造安非他命之原料、器具等物，均為被告
    丁○○、丙○○、庚○○及綽號「華豐」之成年男子所有，供被告等人製造第二
    級毒品甲基安非他命所用之物，業均如前述，均應依毒品危害防制條例第十九條
    第一項前段規定，併予宣告沒收。
據上論斷，應依刑事訴訟法第二百九十九條第一項前段，毒品危害防治條例第四條第
二項、第十七條、第十八條第一項前段、第十九條第一項前段，刑法第十一條、第二
十八條、第四十七條、第七十一條，判決如主文。
本案經檢察官壬○○到庭執行職務。
中      華      民      國      九十四      年    二    月    二十五    日
                                  臺灣臺南地方法院刑事第六庭
                                        審判長法  官  陳忠鎣
                                              法  官  鍾邦久
                                              法  官  林勝利
右正本證明與原本無異。
如不服本判決，應於判決送達後十日內，向本院提出上訴狀。
                                              書記官  吳信助
中      華      民      國      九十四      年    二    月    二十五    日
附錄本案論罪科刑法條：
毒品危害防制條例第四條第二項
製造、運輸、販賣第二級毒品者，處無期徒刑或七年以上有期徒刑，得併科新臺幣七
百萬元以下罰金。
附表一：（查獲之毒品）
┌──┬─────────┬───┬────────┬──────┬──┐
│編號│  名          稱  │ 數量 │ 鑑  定  結  果 │ 查 獲 地 點│備註│
├──┼─────────┼───┼────────┼──────┼──┤
│ 一 │安非他命結晶成品  │ 六袋 │送驗結晶六袋經檢│高雄縣燕巢鄉│    │
│    │                  │      │驗結果發現均含第│深水段００２│    │
│    │                  │      │二及毒品甲基安非│２－００００│    │
│    │                  │      │他命，合計淨重三│地號之安樂堡│    │
│    │                  │      │十九公斤，甲基安│墓園倉庫    │    │
│    │                  │      │非他命鹽酸鹽純度│            │    │
│    │                  │      │八六‧一七％，純│            │    │
│    │                  │      │質淨重三三‧六公│            │    │
└──┴─────────┴───┴────────┴──────┴──┘
┌──┬─────────┬───┬────────┬──────┬──┐
│    │                  │      │斤。            │            │    │
├──┼─────────┼───┼────────┼──────┼──┤
│ 二 │黑色水溶液        │十二桶│送驗黑色水溶液十│高雄縣燕巢鄉│    │
│    │                  │      │二桶經檢驗結果均│深水段００２│    │
│    │                  │      │含甲基安非他命成│２－００００│    │
│    │                  │      │分，合計淨重二三│地號之安樂堡│    │
│    │                  │      │二‧公│墓園倉庫    │    │
│    │                  │      │克，空包裝重一四│            │    │
│    │                  │      │四‧公克│            │    │
│    │                  │      │，計算後純質淨重│            │    │
│    │                  │      │四三八九三‧六二│            │    │
│    │                  │      │公克。          │            │    │
└──┴─────────┴───┴────────┴──────┴──┘
附表二：（製造器具、原料）
┌──┬───────────┬───┬────────────────┐
│編號│  名              稱  │ 數量 │   備                     註    │
├──┼───────────┼───┼────────────────┤
│ 一 │大型冷凍冰櫃          │ 二台 │均在高雄縣燕巢鄉○○段００２－０│
└──┴───────────┴───┴────────────────┘
┌──┬───────────┬───┬────────────────┐
│    │                      │      │０００地號之安樂堡墓園倉庫內查獲│
├──┼───────────┼───┤                                │
│ 二 │電風扇                │ 二台 │                                │
├──┼───────────┼───┤                                │
│ 三 │脫水機                │ 二台 │                                │
├──┼───────────┼───┤                                │
│ 四 │粗鹽                  │ 一包 │                                │
├──┼───────────┼───┤                                │
│ 五 │瓦斯爐                │ 一台 │                                │
├──┼───────────┼───┤                                │
│ 六 │快速爐                │ 一台 │                                │
├──┼───────────┼───┤                                │
│ 七 │瓦斯桶                │ 一桶 │                                │
├──┼───────────┼───┤                                │
│ 八 │吸水紙                │ 一批 │                                │
├──┼───────────┼───┤                                │
│ 九 │濾網                  │ 五個 │                                │
└──┴───────────┴───┴────────────────┘
┌──┬───────────┬───┬────────────────┐
│ 十 │大型量杯              │ 三個 │                                │
├──┼───────────┼───┤                                │
│十一│中型量杯              │ 二個 │                                │
├──┼───────────┼───┤                                │
│十二│攪拌棒                │ 四個 │                                │
├──┼───────────┼───┤                                │
│十三│塑膠盒                │三十個│                                │
├──┼───────────┼───┤                                │
│十四│脫水袋                │ 一批 │                                │
├──┼───────────┼───┤                                │
│十五│反應罐                │ 二個 │                                │
├──┼───────────┼───┤                                │
│十六│震盪機                │ 一台 │                                │
├──┼───────────┼───┤                                │
│十七│鹽酸                  │十六罐│                                │
├──┼───────────┼───┤                                │
│十八│氫氧化鈉              │十五罐│                                │
└──┴───────────┴───┴────────────────┘
┌──┬───────────┬───┬────────────────┐
│十九│藥用酒精              │ 四罐 │                                │
├──┼───────────┼───┤                                │
│二十│氫氣瓶                │ 五瓶 │                                │
├──┼───────────┼───┤                                │
│二一│酢酸鈉                │十一瓶│                                │
├──┼───────────┼───┤                                │
│二二│硫酸鋇                │十一罐│                                │
├──┼───────────┼───┤                                │
│二三│過濾瓶                │ 三個 │                                │
├──┼───────────┼───┤                                │
│二四│馬達                  │ 五個 │                                │
├──┼───────────┼───┤                                │
│二五│大鐵桶                │ 四個 │                                │
├──┼───────────┼───┤                                │
│二六│濾紙                  │ 一批 │                                │
├──┼───────────┼───┤                                │
│二七│酸鹼試紙              │ 一批 │                                │
└──┴───────────┴───┴────────────────┘
┌──┬───────────┬───┬────────────────┐
│二八│活性碳                │ 一批 │                                │
├──┼───────────┼───┤                                │
│二九│防毒面具              │ 三具 │                                │
├──┼───────────┼───┤                                │
│三十│第一階段大型塑膠桶    │ 二個 │                                │
├──┼───────────┼───┤                                │
│三一│ＴＣ強酸              │ 三箱 │                                │
├──┼───────────┼───┤                                │
│三二│乙醚                  │ 三桶 │                                │
├──┼───────────┼───┤                                │
│三三│氫氣壓力表            │ 一批 │                                │
├──┼───────────┼───┤                                │
│三四│量杯                  │ 三個 │                                │
├──┼───────────┼───┤                                │
│三五│硝酸                  │ 四瓶 │                                │
├──┼───────────┼───┤                                │
│三六│鹽酸                  │ 二瓶 │                                │
└──┴───────────┴───┴────────────────┘
┌──┬───────────┬───┬────────────────┐
│三七│溫度計                │ 五支 │                                │
├──┼───────────┼───┤                                │
│三八│精鹽                  │ 六包 │                                │
├──┼───────────┼───┤                                │
│三九│活性碳                │ 十包 │                                │
├──┼───────────┼───┤                                │
│四十│紙                    │ 一捆 │                                │
└──┴───────────┴───┴────────────────┘
附表三：（其他）
┌──┬───────────┬───┬────────────────┐
│編號│  名             稱   │ 數量 │  備                       註   │
├──┼───────────┼───┼────────────────┤
│ 一 │磅秤                  │ 一個 │均在高雄縣燕巢鄉○○段００２２－│
│    │                      │      │００００地號之安樂堡墓園倉庫    │
├──┼───────────┼───┤                                │
│ 二 │手套                  │ 一批 │                                │
├──┼───────────┼───┤                                │
│ 三 │安非他命吸食器        │ 一組 │                                │
└──┴───────────┴───┴────────────────┘
┌──┬───────────┬───┬────────────────┐
│ 四 │電子磅秤              │ 一個 │                                │
└──┴───────────┴───┴────────────────┘
